【裁判字號】    99,易,68
【裁判日期】    990331
【裁判案由】    偽造文書
【裁判全文】
臺灣臺南地方法院刑事判決              98年度易字第1456號
公  訴  人  臺灣臺南地方法院檢察署檢察官
被      告  丙○○
            陳志祥
            盧勁宇
選任辯護人  蘇文奕律師
            陳郁芬律師
被      告  李主君
選任辯護人  林怡靖律師
被      告  黃念祖
上列被告等因竊盜案件，經檢察官提起公訴（98年度營偵字第14
10號、第1770號、少連偵字第81號、偵字第14406號）暨追加起
訴（98年度營偵字第2048號、99年度偵字第1198號、第3041號）
，被告等就被訴事實為有罪之陳述，經合議庭及本院裁定以簡式
審判程序審理後，本院判決如下：
    主  文
丙○○犯如附表編號一至四十所示之罪，各處如附表編號一至四
十所示之刑；又犯行使偽造私文書罪，處有期徒刑壹年，如附表
ㄅ所示偽造之署押均沒收。應執行有期徒刑陸年陸月，如附表ㄅ
所示偽造之署押均沒收。
陳志祥犯如附表編號一至四十所示之罪，各處如附表編號一至四
十所示之刑；應執行有期徒刑伍年陸月。
盧勁宇犯如附表編號十六至三十七、四十所示之罪，各處如附表
編號編號十六至三十七、四十所示之刑；應執行有期徒刑參年。
李主君犯如附表編號三十二至三十七所示之罪，各處如附表編號
編號三十二至三十七所示之刑；應執行有期徒刑壹年肆月；緩刑
肆年，立悔過書，應向國庫支付新臺幣參萬元，並應向指定之政
府機關、政府機構、行政法人、社區或其他符合公益目的之機構
或團體提供壹佰捌拾小時之義務勞務，緩刑期間付保護管束。
黃念祖犯如附表編號二、三、七至九、十二、十三、三十八及三
十九所示之罪，各處如附表編號二、三、七至九、十二、十三、
三十八及三十九所示之刑；應執行有期徒刑貳年；緩刑伍年，立
悔過書，應向國庫支付新臺幣伍萬元，並應向指定之政府機關、
政府機構、行政法人、社區或其他符合公益目的之機構或團體提
供貳佰貳拾小時之義務勞務，緩刑期間付保護管束。
    犯罪事實
一、丙○○、陳志祥、盧勁宇、李主君、黃念祖、少年李○翰（
    民國81年8月間生，真實姓名詳卷，另由本院少年法庭審理
    ），於如附表編號1至40所示時、地，以如附表編號1至40所
    示分工情形及手法，為如附表編號1至40所示之竊盜行為（
    其中，盧勁宇僅參與如附表編號16至37、40所示部分，李主
    君僅參與如附表編號32至37所示部分，黃念祖僅參與如附表
    編號2、3、7至9、12、13、38、39所示部分、少年李○翰僅
    參與如附表編號1至20、26至33、38、39所示部分，又如附
    表編號23、34、36所示部分乃係未遂，各詳見附表所示）。
    嗣警方循線於民國（下同）98年8月26日晚間9時30分許，在
    位於桃園縣中壢市○○路○段152號之「亞洲之最」汽車旅館
    217室，查獲丙○○、陳志祥、盧勁宇及李主君，而其4人在
    有偵查犯罪權限之公務員或機關發覺其等為上開竊盜之犯嫌
    前，即向警方坦承其4人各該如附表編號1至39所示犯行，自
    首接受裁判，警方並當場扣得丙○○犯案時所穿之黃色T恤1
    件、盧勁宇犯案時所穿之黑色T恤1件及剩餘之贓款新臺幣（
    下同）300元及統一發票37張；嗣警方再循線查獲黃念祖及
    少年李○翰，而查悉上情。
二、惟丙○○遭查獲後，為免員警查知其真實身分，竟基於偽造
    署押及偽造私文書並行使之接續犯意，冒用「乙○○」名義
    應訊，自98年8月26日晚上9時30分許起至98年10月26日下午
    3時餘許止，先後在上開「亞洲之最」汽車旅館217室、桃園
    縣政府警察局中壢分局、臺南縣警察局新營分局、臺灣臺南
    地方法院檢察署、臺灣臺南看守所及本院內等處，接續在如
    附表ㄅ所示之告知本人通知書、告知親友通知書、搜索扣押
    筆錄、扣押物品目錄表、調查筆錄、口卡片、指紋卡片、指
    認之照片資料、錄影翻拍照片粘貼單、「錄影翻拍、攝影照
    片粘貼單」、訊問筆錄、本院押票（偵查中羈押）、證人結
    文、本院押票（審判中羈押）、臺灣臺南看守所收容人物品
    保管分戶卡、臺南看守所受刑人在押人或受保安處分人子女
    照顧協助調查表、臺灣臺南看守所98年10月27日資料表、臺
    灣臺南看守所新收（借提還押）被告收容留置收容人內外傷
    紀錄表、臺灣臺南看守所收容人入所前身體健康調查狀況自
    述登記簿文件上，偽造「乙○○」之署押（含簽名及指印，
    詳如附表ㄅ所示，業經檢察官於審理中擴張犯罪事實），其
    中，如附表ㄅ編號29之證人結文之私文書部分並交還檢察官
    而行使之，以表示證人本人已完成法定具結程序，有具結效
    力之意，如附表ㄅ編號32之收容人物品保管分戶卡、編號35
    之收容人內外傷紀錄表之私文書部分亦交付監所人員而行使
    之，以表示所有保管物品均經收容人本人清點確認無誤按捺
    指紋後交付保管、收容人業已陳述確認身體有無內外傷之情
    形等意思，（其餘文件部分則為偽造署押），足以生損害於
    「乙○○」本人及司法警察機關、看守所、檢察機關、法院
    對於文書製作與調查、證人人別及審理犯罪之正確性。嗣經
    警方將丙○○按捺之指紋卡送予內政部警政署刑事警察局比
    對確認與該局檔存之丙○○指紋卡指紋相符，查知上情。
三、案經林筱晨、林建良、孫健育、方勝澤、卜煥誠、張詔景、
    李雅惠、張繼華、黃嘉豪、潘俊龍、楊逸政、阮呂珠、吳泰
    樟、陳明賢、呂元舜、陳政良、王重文、張隹卿、黃羽馨、
    、馬鍾平、林素惠、胡錦燕、楊明華、吳亨霖、陳怡溶、陳
    麒文、莊弼諺、李梓魁、羅振鎰、曾陳玉玲訴由臺南縣警察
    局新營分局報告臺南地方法院檢察署（下稱臺南地檢署）檢
    察官偵查起訴，暨臺南縣警察局新營分局報告臺南地檢署檢
    察官、臺北市政府警察局信義分局報由臺灣臺北地方法院檢
    察署簽請臺灣高等法院檢察署檢察長函轉臺南地檢署檢察官
    及上開檢察官自動檢舉簽分偵查後追加起訴。
四、本件臺南地檢署98年度營偵字第1410號、第1770號、少連偵
    字第81號、偵字第14406號起訴書所載之被告「乙○○」實
    為被告丙○○，「乙○○」之人別資料僅係遭被告丙○○冒
    用應訊，雖然檢察官之該等起訴書誤載遭被告丙○○冒名之
    「乙○○」之人別資料，此僅係姓名等人別資料之錯誤而已
    ，檢察官在起訴書所指之真正被告（即應接受審判之人）仍
    為丙○○，而非乙○○，先為說明。
五、證據名稱：被告丙○○、陳志祥、盧勁宇、李主君、黃念祖
    於警詢時及偵審中之陳述及自白、少年李○翰於警詢時及偵
    查中之具結證述、證人王志文、證人劉浩軒、證人方嘯強、
    證人林筱晨、證人林建良、證人孫健育、證人謝豐洲、證人
    方勝澤、證人卜煥誠、證人張詔景、證人李雅惠、證人張繼
    華、證人黃嘉豪、證人胡元韜、證人潘俊龍、證人楊逸政、
    證人阮呂珠、證人吳泰樟、證人陳明賢、證人呂元舜、證人
    陳政良、證人王重文、證人陳秋銘、證人張隹卿、證人黃羽
    馨、證人馬鍾平、證人林素惠、證人胡錦燕、證人楊明華、
    證人吳亨霖、證人陳怡溶、證人陳麒文、證人莊弼諺、證人
    戴家正、證人張博森、證人鄧淯達、證人李梓魁、證人羅振
    鎰、證人曾陳玉玲、證人乙○○、證人鍾承恩於警詢時之指
    述、監視錄影翻拍照片74張、現場照片6張、現場及模擬照
    片26張、指認犯罪嫌疑人紀錄表、對於搜索扣押筆錄、扣押
    物品目錄表、搜索照片12張及扣案之犯案T恤2件及現金300
    元及統一發票37張、98年8月26日桃園縣政府警察局中壢分
    局調查筆錄、98年8月27日（計3次）、98年9月15日臺南縣
    警察局新營分局調查筆錄、98年8月26日臺南縣警察局新營
    分局搜索筆錄、扣押物品目錄表、執行拘提逮捕告知本人通
    知書、執行拘提逮捕告知親友通知書（通知時間98年8月27
    日下午1時30分、內政部警政署刑事警察局98年11月4日刑紋
    字第0980153944號函及附指紋卡片2份、口卡片1張、指紙紋
    卡片1張、臺南縣警察局新營分局第5次調查筆筆錄（98年9
    月15日下午4時27分起）、指認「李○翰」之照片資料1張（
    指認時間：98年9月15日下午6時0分）、指認「黃念祖」之
    照片資料1張（指認時間：98年9月15日下午6時0分）、錄影
    翻拍照片粘貼單25張、、錄影翻拍、攝影照片粘貼單25張、
    、臺南地檢署檢察官98年8月27日下午5時8分訊問筆錄、本
    院98年度聲羈字第336號聲請羈押案件98年8月27日訊問筆錄
    、、本院98年8月27日NO3760號押票、臺南地檢署檢察官98
    年9月15日下午10時35分訊問筆錄、98年9月15日「乙○○」
    證人結文1紙本院98年度易字第1456號竊盜案件98年10月26
    日訊問筆錄、本院98年10月26日NO2894號押票、臺灣臺南看
    守所收容人物品保管分戶卡（編號564）、臺南看守所受刑
    人在押人或受保安處分人子女照顧協助調查表、臺灣臺南看
    守所98年10月27日資料表、臺灣臺南看守所新收（借提還押
    ）被告收容留置收容人內外傷紀錄表（入所時間98年8月28
    日）、臺灣臺南看守所收容人入所前身體健康調查狀況登記
    簿（入所時間98年8月28日）、超商監視錄影翻拍照片2張。
六、按文書為表現「足以證明法律上之權利義務或事實，或足以
    產生法律上權利義務關係或事實」之意思表示，亦即須具有
    法律效果之意思表示，始足當之。查逮捕通知書係警員依刑
    事訴訟法第88條、第88條之1等規定得逕行逮捕（拘提）之
    情形，係用以告知或通知被告使其得為刑事訴訟法相關權利
    之主張而已，此種告知或通知，性質上屬於觀念通知，並不
    生法效意思，尚與刑法規範之文書有別，偽造署押於其上，
    應僅成立偽造署押罪，並不該當於刑法之偽造文書罪（最高
    法院91年度臺非字第294號判決參照）。
七、(一)按共同實施犯罪行為之人，在合同意思範圍以內，各自分
    擔犯罪行為之一部，相互利用他人之行為，以達其犯罪之目
    的者，即應對於全部所發生之結果，共同負責（最高法院28
    年上字第3110號判例要旨參照）。核被告丙○○所為，係犯
    如附表編號1至40所示各該罪名及刑法第216條、第210條之
    行使偽造私文書罪；被告陳志祥所為，係犯如附表編號1至
    40所示各該罪名；被告盧勁宇所為，係犯如附表編號16至37
    、40所示各該罪名；被告李主君所為，係犯如附表編號32至
    37所示各該罪名；被告黃念祖所為，係犯如附表編號2、3、
    7至9、12、13、38及39所示各該罪名。被告丙○○冒名而偽
    造文書（署押）之各該行為，於時間及空間上均具有密切之
    關連性，且所侵害之法益相同，無非係為逃避追訴之接續動
    作，主觀上顯係基於一貫之犯意，自應包含於一個接續偽造
    犯行；其偽造署押之行為偽造文書之部分行為，又其所犯偽
    造私文書之低度行為，為行使之高度行為所吸收，均不另論
    罪。(二)另被告丙○○、被告陳志祥及少年李○翰，就如附表
    編號1、4至6、10、11、14、15所示之犯行；被告丙○○、
    被告陳志祥、被告黃念祖、少年李○翰，就如附表編號2、3
    、7至9、12、13、38、39所示之犯行；被告丙○○、被告陳
    志祥、被告盧勁宇及少年李○翰，就如附表編號16至20、26
    至31所示之犯行；被告丙○○、被告陳志祥及被告盧勁宇，
    就如附表編號21至25、40所示之犯行；被告丙○○、被告陳
    志祥、被告盧勁宇、被告李主君及少年李○翰，就如附表編
    號32、33所示之犯行；被告丙○○、被告陳志祥、被告盧勁
    宇及被告李主君，就如附表編號34至37所示之犯行；具有犯
    意聯絡及行為分擔，為共同正犯。(三)被告丙○○係71年2月
    間出生，被告陳志祥係72年5月間出生，本件各次行為時皆
    為已滿20歲之成年人，而少年李○翰係81年8月3日生，本件
    各次行為時係12歲以上未滿18歲之人，有其等年籍資料在卷
    可稽，被告丙○○、被告陳志祥與未滿18歲之少年李○翰共
    同實施如附表編號1至20、26至33、38、39所示之各該犯行
    ，各應依兒童及少年福利法第70條第1項前段之規定，加重
    其刑。按成年人故意對兒童及少年犯罪而依兒童及少年福利
    法第70條第1項規定加重其刑者，固不以其明知被害人為兒
    童及少年為必要，但仍須證明該成年人有對兒童及少年犯罪
    之不確定故意，亦即該成年人須預見被害人係兒童及少年，
    且對於兒童及少年犯罪並不違背其本意，始足當之（最高法
    院95年度臺上字第5731號裁判要旨參照），被告丙○○、被
    告陳志祥於犯案時，對於如附表編號6所示被害店員之年齡
    ，並無預見當時其係少年（見本院98年度易字第1456號卷2
    第43頁），附予說明。(四)被告丙○○、被告陳志祥及被告盧
    勁宇，就如附表編號23所示犯行；被告丙○○、被告陳志祥
    、被告盧勁宇及被告李主君，就如附表編號34、36所示犯行
    ；雖已著手竊取超商店員管領之金錢，惟未生竊得財物之結
    果，為未遂犯，依刑法第25條第1項規定，該3次犯行應按既
    遂犯之刑減輕之；再依證人即臺南縣警察局新營分局員警王
    國祥於審理中之到庭具結證述（見本院98年度易字第1456號
    卷2第12至19頁），參酌罪疑有利於被告之原則，認為被告
    丙○○、被告陳志祥、被告盧勁宇及被告李主君，其4人在
    有偵查犯罪權限之公務員或機關發覺其等為上開竊盜之犯嫌
    前，即向警方坦承如附表編號1至39中所示各該被告所為各
    該犯行，自首接受裁判，爰依刑法第62條前段自首之規定，
    就其4人此等各該部分犯行減輕其刑；另被告丙○○雖冒用
    「乙○○」名義應訊，惟其係自首自己犯罪，基於檢警偵查
    、本院審判其人之同一性，故認其仍有自首規定之適用；被
    告丙○○、被告陳志祥所犯如附表編號1至20、26至33、38
    、39所示犯行部分，均先加重而後減輕之；被告丙○○、被
    告陳志祥及被告盧勁宇所犯如附表編號23所示犯行部分、被
    告丙○○、被告陳志祥、被告盧勁宇及被告李主君所犯如附
    表編號34、36所示犯行部分，均遞減輕之。另被告黃念祖所
    犯上開各罪行，其中如附表編號2、3、7至9、12、13所示部
    分，業經被告丙○○、被告陳志祥於98年9月15日之偵查中
    以證人身分亦先行具結證述被告黃念祖亦行參與該7次犯行
    （見臺南地檢署98年度營偵字第1410號卷第35至38頁），且
    證人即少年李○翰於98年8月30日下午1時50分之警詢時先行
    供承被告黃念祖參與如附表編號8所示犯行（見臺南地檢署
    98年度他字第2728卷第7至9頁），而其餘如附表編號38及39
    所示部分，亦由證人羅振鎰、證人曾陳玉玲於98年9月18日
    警詢時先行指認被告黃念祖參與該等犯行（見臺南縣警察局
    新營分局南縣營警偵字第00000000000號卷第337至346頁之
    該2名證人筆錄及指認犯罪嫌疑人紀錄表），故被告黃念祖
    尚難認有自首規定之適用，併為說明。(五)被告丙○○所犯上
    開如附表編號1至40所示各該罪名及行使偽造私文書罪間；
    被告陳志祥所犯如附表編號1至40所示各該罪名間；被告盧
    勁宇所犯如附表編號16至37、40所示各該罪名間；被告李主
    君所犯如附表編號32至37所示各該罪名間；被告黃念祖所犯
    如附表編號2、3、7至9、12、13、38及39所示各該罪名間；
    犯意各別，時、地不同，行為互殊，各應予分論併罰。(六)另
    臺南地檢署98年度營偵字第2048號追加起訴書雖僅載明被告
    丙○○「於98年8月26日晚上9時30分許至98年9月15日下午5
    時30分許，基於冒用『乙○○』名義應訊之犯意，接續於98
    年8月26日在桃園縣政府警察局中壢分局調查筆錄受詢問人
    欄、98年8月27日（計3次）、98年9月15日在臺南縣警察局
    新營分局之調查筆錄及受詢問人欄、98年8月26日在臺南縣
    警察局新營分局搜索筆錄扣押物受執行人欄、受執行人欄、
    在場人欄、扣押物品目錄表所有人欄、執行拘提逮捕告知本
    人通知書2份被通知人欄上，偽造『乙○○』之署名共22枚
    及按捺自己之指印偽造為乙○○之指印共21枚」部分之犯行
    ，惟被告丙○○所犯上開行使偽造私文書罪中關於上開98年
    度營偵字第2048號追加起訴書所載以外之其餘部分犯行，業
    經檢察官於審理中當庭擴張之，並論及被告丙○○此等部分
    係觸犯刑法第216條、第210條之行使偽造私文書罪名，當庭
    告知被告丙○○，且該等擴張之犯行部分與原追加起訴書所
    載犯行部分，亦有接續犯之實質上一罪關係，本院自得併予
    審酌，附此敘明。
八、(一)爰審酌被告等人之生活狀況及智識程度，其等身心健康，
    正值青年，當力圖向上，不思以正當方式獲取財物，因缺錢
    花用，竟利用超商於深夜時分人手不足之際，結夥分工恣意
    竊盜超商金錢，遍及全省各處，影響社會治安，使被害商店
    遭受財產上損害，被告等人竊盜之動機、目的、手段尚屬和
    平及所竊物品之價值，暨被告丙○○假冒他人名義應訊，對
    他人權益造成危害，增加偵查犯罪機關追訴犯人、審判機關
    審理之困難，致生程序上之勞費，以及被告等人犯後均坦認
    犯行，表示悔意等一切情狀，並斟酌檢察官求刑，分別量處
    如主文所示之刑，並各定其應執行之刑，以資懲儆。如附表
    ㄅ所示偽造之「乙○○」署押（簽名及指印），係偽造之署
    押，不問屬於犯人與否，應依刑法第219條規定宣告沒收。
    至於警方查扣之上開黃色T恤1件、黑色T恤1件及統一發票37
    張尚難認與各該竊盜犯行有直接密切關係，爰不為沒收宣告
    。(二)又被告李主君、被告黃念祖前未曾因故意犯罪受有期徒
    刑以上刑之宣告，有其等臺灣高等法院被告前案紀錄表2份
    附卷可按，茲念其等年紀尚輕，因一時失慮而觸法，犯後坦
    承犯行，深表悔意，表示知錯，且其等所得不多，斟酌其等
    犯行次數，認為其等經此教訓，應知所警惕，而無再犯之虞
    ，因認其等所受本件宣告之刑，以暫不執行為適當，爰依刑
    法第74條第1項第1款規定，併予宣告被告李主君、被告黃念
    祖各緩刑4年、5年，用啟自新。另本院為予警惕，命被告李
    主君、被告黃念祖均立悔過書，再考量被告李主君、被告黃
    念祖所為，顯係欠缺守法之正確觀念，為強化其等法治概念
    ，使其等於緩刑期內能深知警惕，並使緩刑宣告不致輕易遭
    到撤銷，依刑法第74條第2項第4款之規定，命被告李主君、
    被告黃念祖各向國庫支付新臺幣3萬元、5萬元（此等部分得
    為民事強制執行名義），又依刑法第74條第2項第5款之規定
    ，命被告李主君、被告黃念祖應依執行檢察官之命令，各向
    指定之政府機關、政府機構、行政法人、社區或其他符合公
    益目的之機構或團體，分別提供180小時、220小時之義務勞
    務，併依刑法第93條第1項第2款規定，均於緩刑期間付保護
    管束，俾能由觀護人予以適當督促，並發揮附條件緩刑制度
    之立意及避免短期自由刑執行所肇致之弊端，以期符合本件
    緩刑目的。再被告受緩刑之宣告，而違反本件依刑法第74條
    第2項第2款、第4款、第5款所定負擔，情節重大，足認原宣
    告之緩刑難收其預期效果，而有執行刑罰之必要者，得撤銷
    其宣告，刑法第75條之1第1項第4款著有規定，附為說明。
九、(一)至於公訴意旨以被告丙○○、被告陳志祥、被告盧勁宇、
    被告李主君、被告黃念祖年輕力壯，法治觀念薄弱，不思憑
    己力賺取生活所需，貪圖不法利益，竊取他人財物，無視他
    人所有權，惡性非輕，而請求依竊盜犯贓物犯保安處分條例
    第3條第1項之規定，對被告5人諭知於刑之執行前令入勞動
    處所強制工作之處分。(二)惟按保安處分係針對受處分人將來
    之危險性所為之處置，以達教化、治療之目的，為刑罰之補
    充制度。我國現行刑法採刑罰與保安處分雙軌制，係在維持
    行為責任之刑罰原則下，為協助行為人再社會化之功能，以
    及改善行為人潛在之危險性格，期能達成根治犯罪原因、預
    防犯罪之特別目的。是保安處分中之強制工作，旨在對嚴重
    職業性犯罪及欠缺正確工作觀念或無正常工作因而犯罪者，
    強制其從事勞動，學習一技之長及正確之謀生觀念，使其日
    後重返社會，能適應社會生活。又竊盜犯贓物犯保安處分條
    例第3條第1項規定：18歲以上之竊盜犯、贓物犯，有犯罪之
    習慣者，得於刑之執行前，令入勞動場所強制工作。另刑法
    第90條第1項亦規定：有犯罪之習慣或因遊蕩或懶惰成習而
    犯罪者，得於刑之執行完畢或赦免後，令入勞動場所，強制
    工作。即均係本於保安處分應受比例原則之規範，使保安處
    分之宣告，與行為人所為行為之嚴重性、行為人所表現之危
    險性及對於行為人未來行為之期待性相當之意旨而制定，而
    由法院視行為人之危險性格，決定應否令入勞動處所強制工
    作，以達預防之目的，此亦有最高法院95年度臺上字第4615
    號判決可資參照。(三)查本件被告丙○○、被告陳志祥、被告
    盧勁宇、被告李主君、被告黃念祖，雖於98年7、8月間犯有
    如附表所示之各該竊盜案件，惟犯案期間僅於98年7、8月間
    之1個月餘，期間不長，所竊各次金錢數額非鉅，行竊手段
    係利用店員未及注意之際為之，被告丙○○曾擔任油漆工作
    、被告陳志祥曾從事汽車烤漆工作、被告盧勁宇曾為汽車美
    容工作，尚有學業待完成（見本院98年度易字第1456號卷1
    第200頁），被告李主君、被告黃念祖行竊次數較少，其5人
    坦承犯罪，確有悔意，故於執行本院所判處上開各該刑期，
    即足以供其等警惕以求新生，已堪懲治、教化，則本院綜合
    上情，審酌其等行為之嚴重性、行為人所表現之危險性及對
    於未來行為之期待性，並依比例原則之規範，認被告5人尚
    無令入勞動場所強制工作之必要，是檢察官關於此部分之所
    請，難認有據，附此敘明。
十、據上論斷，應依刑事訴訟法第284條之1、第273條之1第1項
    、第299條第1項前段、第310條之2、第454條，兒童及少年
    福利法第70條第1項前段，刑法第28條、第25條第1項、第32
    1條第1項第4款、第2項、刑法第216條、第210條、第62條前
    段、第219條、第51條第5款、第74條第1項第1款、第2項第2
    款、第4款、第5款、第93條第1項第2款，判決如主文。又本
    判決係依刑事訴訟法第310條之2及第454條所製作之簡化判
    決，依法僅需記載犯罪事實、證據名稱及應適用之法條，並
    得以簡略方式為之。
十一、如不服本判決應於收受本判決後10日內向本院提出上訴書
      狀，並應敘述具體理由。如未敘述上訴理由者，應於上訴
      期間屆滿後20日內向本院補提理由書狀（均須按他造當事
      人之人數附繕本，切勿逕送上級法院）。
本案經檢察官甲○○到庭執行職務。
中    華    民    國    99    年    3     月    31    日
                刑事第十庭    法  官  盧鳳田
以上正本證明與原本無異。
                              書記官  黃憶筑
中    華    民    國    99    年    3     月    31    日
附錄本案論罪科刑法條全文：
刑法第321條：
犯竊盜罪而有左列情形之一者，處六月以上、五年以下有期徒刑
：
一、於夜間侵入住宅或有人居住之建築物、船艦或隱匿其內而犯
    之者。
二、毀越門扇、牆垣或其他安全設備而犯之者。
三、攜帶兇器而犯之者。
四、結夥三人以上而犯之者。
五、乘火災、水災或其他災害之際而犯之者。
六、在車站或埠頭而犯之者。
前項之未遂犯罰之。
附表：
┌──┬──────┬──────┬───────┬──────────────────────┐
│編號│A：竊盜時間 │D：竊盜地點 │E：分工情形   │F：竊盜情狀（所犯法條及罪名）               │
│    │B：竊盜財物 │            │              │                                            │
│    │C：被害店員 │            │              │                                            │
│    ├──────┴──────┴───────┴──────────────────────┤
│    │宣告刑                                                                                  │
├──┼──────┬──────┬───────┬──────────────────────┤
│1   │A：98.7.02凌│宜蘭縣蘇澳鎮│駕車：陳志祥  │陳志祥、少年李○翰及丙○○基於意圖為自己不法│
│    │   晨4時21分│蘇東中路4號 │誘離：李○翰  │所有之犯意聯絡，結夥行竊，於A時間，在D地點，│                          │
│    │            │（統一超商）│行竊：丙○○  │以E分工情形，由陳志祥駕車接應，丙○○及李○ │
│    │B：14500元  │            │              │翰則佯裝購物查探店內狀況及地形，李○翰並藉詞│
│    │            │            │              │誘使C店員離開商店櫃檯處，由丙○○趁機下手竊 │
│    │C：王志文   │            │              │得店員所管領放置在櫃檯內之B現金，旋即逃離現 │
│    │            │            │              │場，搭乘陳志祥駕駛之車輛離去，朋分花用（刑法│
│    │            │            │              │第321條第1項第4款之結夥竊盜罪）。           │
│    ├──────┴──────┴───────┴──────────────────────┤
│    │丙○○成年人與少年犯結夥竊盜罪，處有期徒刑陸月。                                        │
│    │陳志祥成年人與少年犯結夥竊盜罪，處有期徒刑陸月。                                        │
├──┼──────┬──────┬───────┬──────────────────────┤
│2   │A：98.7.04凌│花蓮縣花蓮市│駕車：陳志祥  │陳志祥、少年李○翰、黃念祖及丙○○基於意圖為│
│    │   晨2時55分│中華路426號 │誘離：李○翰  │自己不法所有之犯意聯絡，結夥行竊，於A時間， │                          │
│    │            │（統一超商）│      黃念祖  │在D  地點，以E分工情形，由陳志祥駕車接應，蕭│
│    │B：7600元   │            │行竊：丙○○  │智仁、黃念祖及李○翰則佯裝購物查探店內狀況及│
│    │            │            │              │地形，李○翰、黃念祖並藉詞誘使C店員離開商店 │
│    │C：劉浩軒   │            │              │櫃檯處，由丙○○趁機下手竊得店員所管領放置在│
│    │            │            │              │櫃檯內之B現金，旋即逃離現場，搭乘陳志祥駕駛 │
│    │            │            │              │之車輛離去，朋分花用（刑法第321條第1項第4款 │
│    │            │            │              │之結夥竊盜罪）。                            │
│    ├──────┴──────┴───────┴──────────────────────┤
│    │丙○○成年人與少年犯結夥竊盜罪，處有期徒刑伍月。                                        │
│    │陳志祥成年人與少年犯結夥竊盜罪，處有期徒刑伍月。                                        │
│    │黃念祖犯結夥竊盜罪，處有期徒刑陸月。                                                    │
├──┼──────┬──────┬───────┬──────────────────────┤
│3   │A：98.7.04凌│花蓮縣新城鄉│駕車：陳志祥  │陳志祥、少年李○翰、黃念祖及丙○○基於意圖為│
│    │   晨4時29分│北埔村光復路│誘離：李○翰  │自己不法所有之犯意聯絡，結夥行竊，於A時間， │                          │
│    │            │462號（統一 │      黃念祖  │在D  地點，以E分工情形，由陳志祥駕車接應，蕭│
│    │B：25000元（│超商蓮莊門市│行竊：丙○○  │智仁、黃念祖及李○翰則佯裝購物查探店內狀況及│
│    │  起訴書誤為│）          │              │地形，李○翰、黃念祖並藉詞誘使C店員離開商店 │
│    │  2500元）  │            │              │櫃檯處，由丙○○趁機下手竊得店員所管領放置在│
│    │C：方嘯強   │            │              │櫃檯內之B現金，旋即逃離現場，搭乘陳志祥駕駛 │
│    │            │            │              │之車輛離去，朋分花用（刑法第321條第1項第4款 │
│    │            │            │              │之結夥竊盜罪）。                            │
│    ├──────┴──────┴───────┴──────────────────────┤
│    │丙○○成年人與少年犯結夥竊盜罪，處有期徒刑伍月。                                        │
│    │陳志祥成年人與少年犯結夥竊盜罪，處有期徒刑伍月。                                        │
│    │黃念祖犯結夥竊盜罪，處有期徒刑陸月。                                                    │
├──┼──────┬──────┬───────┬──────────────────────┤
│4   │A：98.7.11凌│臺中縣大雅鄉│駕車：陳志祥  │陳志祥、少年李○翰及丙○○基於意圖為自己不法│
│    │   晨3時00分│秀山村平和路│誘離：李○翰  │所有之犯意聯絡，於A時間，結夥行竊，在D地點，│                          │
│    │            │83號（萊爾富│行竊：丙○○  │以E分工情形，由陳志祥駕車接應，丙○○及李○ │
│    │B：6000元   │超商）      │              │翰則佯裝購物查探店內狀況及地形，李○翰並藉詞│
│    │            │            │              │誘使C店員離開商店櫃檯處，由丙○○趁機下手竊 │
│    │C：林筱晨   │            │              │得店員所管領放置在櫃檯內之B現金，旋即逃離現 │
│    │            │            │              │場，搭乘陳志祥駕駛之車輛離去，朋分花用（刑法│
│    │            │            │              │第321條第1項第4款之結夥竊盜罪）。           │
│    ├──────┴──────┴───────┴──────────────────────┤
│    │丙○○成年人與少年犯結夥竊盜罪，處有期徒刑伍月。                                        │
│    │陳志祥成年人與少年犯結夥竊盜罪，處有期徒刑伍月。                                        │
├──┼──────┬──────┬───────┬──────────────────────┤
│5   │A：98.7.11凌│臺中市西屯區│駕車：陳志祥  │陳志祥、少年李○翰及丙○○基於意圖為自己不法│
│    │   晨5時00分│逢甲路2號（ │誘離：李○翰  │所有之犯意聯絡，結夥行竊，於A時間，在D地點，│                          │
│    │            │萊爾富超商）│行竊：丙○○  │以E分工情形，由陳志祥駕車接應，丙○○及李○ │
│    │B：15000元  │            │              │翰則佯裝購物查探店內狀況及地形，李○翰並藉詞│
│    │            │            │              │誘使C店員離開商店櫃檯處，由丙○○趁機下手竊 │
│    │C：林建良   │            │              │得店員所管領放置在櫃檯內之B現金，旋即逃離現 │
│    │            │            │              │場，搭乘陳志祥駕駛之車輛離去，朋分花用（刑法│
│    │            │            │              │第321條第1項第4款之結夥竊盜罪）。           │
│    ├──────┴──────┴───────┴──────────────────────┤
│    │丙○○成年人與少年犯結夥竊盜罪，處有期徒刑陸月。                                        │
│    │陳志祥成年人與少年犯結夥竊盜罪，處有期徒刑陸月。                                        │
├──┼──────┬──────┬───────┬──────────────────────┤
│6   │A：98.7.13凌│臺北市○○路│駕車：陳志祥  │陳志祥、少年李○翰及丙○○基於意圖為自己不法│
│    │   晨3時30分│184號（統一 │誘離：李○翰  │所有之犯意聯絡，結夥行竊，於A時間，在D地點，│                          │
│    │            │超商）      │行竊：丙○○  │以E分工情形，由陳志祥駕車接應，丙○○及李○ │
│    │B：22000元  │            │              │翰則佯裝購物查探店內狀況及地形，李○翰並藉詞│
│    │            │            │              │誘使C店員離開商店櫃檯處，由丙○○趁機下手竊 │
│    │C：孫健育   │            │              │得店員所管領放置在櫃檯內之B現金，旋即逃離現 │
│    │            │            │              │場，搭乘陳志祥駕駛之車輛離去，朋分花用（刑法│
│    │            │            │              │第321條第1項第4款之結夥竊盜罪）。           │
│    ├──────┴──────┴───────┴──────────────────────┤
│    │丙○○成年人與少年犯結夥竊盜罪，處有期徒刑柒月。                                        │
│    │陳志祥成年人與少年犯結夥竊盜罪，處有期徒刑柒月。                                        │
├──┼──────┬──────┬───────┬──────────────────────┤
│7   │A：98.7.14凌│彰化縣和美鎮│駕車：陳志祥  │陳志祥、少年李○翰、黃念祖及丙○○基於意圖為│
│    │   晨1時25分│彰新路三段  │誘離：李○翰  │自己不法所有之犯意聯絡，結夥行竊，於A時間， │                          │
│    │            │183號（萊爾 │      黃念祖  │在D  地點，以E分工情形，由陳志祥駕車接應，蕭│
│    │B：5000元   │富超商）    │行竊：丙○○  │智仁、黃念祖及李○翰則佯裝購物查探店內狀況及│
│    │            │            │              │地形，李○翰、黃念祖並藉詞誘使C店員離開商店 │
│    │C：謝豐洲   │            │              │櫃檯處，由丙○○趁機下手竊得店員所管領放置在│
│    │            │            │              │櫃檯內之B現金，旋即逃離現場，搭乘陳志祥駕駛 │
│    │            │            │              │之車輛離去，朋分花用（刑法第321條第1項第4款 │
│    │            │            │              │之結夥竊盜罪）。                            │
│    ├──────┴──────┴───────┴──────────────────────┤
│    │丙○○成年人與少年犯結夥竊盜罪，處有期徒刑伍月。                                        │
│    │陳志祥成年人與少年犯結夥竊盜罪，處有期徒刑伍月。                                        │
│    │黃念祖犯結夥竊盜罪，處有期徒刑陸月。                                                    │
├──┼──────┬──────┬───────┬──────────────────────┤
│8   │A：98.7.14凌│彰化縣花壇鄉│駕車：陳志祥  │陳志祥、少年李○翰、黃念祖及丙○○基於意圖為│
│    │   晨2時30分│中山路一段72│誘離：李○翰  │自己不法所有之犯意聯絡，結夥行竊，於A時間， │                          │
│    │            │號（萊爾富超│      黃念祖  │在D  地點，以E分工情形，由陳志祥駕車接應，蕭│
│    │B：17000元  │商）        │行竊：丙○○  │智仁、黃念祖及李○翰則佯裝購物查探店內狀況及│
│    │            │            │              │地形，李○翰、黃念祖並藉詞誘使C店員離開商店 │
│    │C：方勝澤   │            │              │櫃檯處，由丙○○趁機下手竊得店員所管領放置在│
│    │            │            │              │櫃檯內之B現金，旋即逃離現場，搭乘陳志祥駕駛 │
│    │            │            │              │之車輛離去，朋分花用（刑法第321條第1項第4款 │
│    │            │            │              │之結夥竊盜罪）。                            │
│    ├──────┴──────┴───────┴──────────────────────┤
│    │丙○○成年人與少年犯結夥竊盜罪，處有期徒刑陸月。                                        │
│    │陳志祥成年人與少年犯結夥竊盜罪，處有期徒刑陸月。                                        │
│    │黃念祖犯結夥竊盜罪，處有期徒刑柒月。                                                    │
├──┼──────┬──────┬───────┬──────────────────────┤
│9   │A：98.7.14凌│彰化縣花壇鄉│駕車：陳志祥  │陳志祥、少年李○翰、黃念祖及丙○○基於意圖為│
│    │   晨2時50分│番花路5號（ │誘離：李○翰  │自己不法所有之犯意聯絡，結夥行竊，於A時間， │                          │
│    │            │萊爾富超商）│      黃念祖  │在D  地點，以E分工情形，由陳志祥駕車接應，蕭│
│    │B：5000元   │            │行竊：丙○○  │智仁、黃念祖及李○翰則佯裝購物查探店內狀況及│
│    │            │            │              │地形，李○翰、黃念祖並藉詞誘使C店員離開商店 │
│    │C：卜煥誠   │            │              │櫃檯處，由丙○○趁機下手竊得店員所管領放置在│
│    │            │            │              │櫃檯內之B現金，旋即逃離現場，搭乘陳志祥駕駛 │
│    │            │            │              │之車輛離去，朋分花用（刑法第321條第1項第4款 │
│    │            │            │              │之結夥竊盜罪）。                            │
│    ├──────┴──────┴───────┴──────────────────────┤
│    │丙○○成年人與少年犯結夥竊盜罪，處有期徒刑陸月。                                        │
│    │陳志祥成年人與少年犯結夥竊盜罪，處有期徒刑陸月。                                        │
│    │黃念祖犯結夥竊盜罪，處有期徒刑陸月。                                                    │
├──┼──────┬──────┬───────┬──────────────────────┤
│10  │A：98.7.24凌│南投縣草屯鎮│駕車：陳志祥  │陳志祥、少年李○翰及丙○○基於意圖為自己不法│
│    │   晨4時15分│博愛路1321號│誘離：李○翰  │所有之犯意聯絡，結夥行竊，於A時間，在D地點，│                          │
│    │            │（萊爾富超商│行竊：丙○○  │以E分工情形，由陳志祥駕車接應，丙○○及李○ │
│    │B：5000元（ │）          │              │翰則佯裝購物查探店內狀況及地形，李○翰並藉詞│
│    │起訴書誤為  │            │              │誘使C店員離開商店櫃檯處，由丙○○趁機下手竊 │
│    │500元）     │            │              │得店員所管領放置在櫃檯內之B現金，旋即逃離現 │
│    │C：張詔景   │            │              │場，搭乘陳志祥駕駛之車輛離去，朋分花用（刑法│
│    │            │            │              │第321條第1項第4款之結夥竊盜罪）。           │
│    │            │            │              │                                            │
│    ├──────┴──────┴───────┴──────────────────────┤
│    │丙○○成年人與少年犯結夥竊盜罪，處有期徒刑伍月。                                        │
│    │陳志祥成年人與少年犯結夥竊盜罪，處有期徒刑伍月。                                        │
├──┼──────┬──────┬───────┬──────────────────────┤
│11  │A：98.7.30凌│台北市○○街│駕車：陳志祥  │陳志祥、少年李○翰及丙○○基於意圖為自己不法│
│    │   晨5時43分│136號（統一 │誘離：李○翰  │所有之犯意聯絡，結夥行竊，於A時間，在D地點，│                          │
│    │            │超商）      │行竊：丙○○  │以E分工情形，由陳志祥駕車接應，丙○○及李○ │
│    │B：8700元   │            │              │翰則佯裝購物查探店內狀況及地形，李○翰並藉詞│
│    │            │            │              │誘使C店員離開商店櫃檯處，由丙○○趁機下手竊 │
│    │C：李雅惠   │            │              │得店員所管領放置在櫃檯內之B現金，旋即逃離現 │
│    │            │            │              │場，搭乘陳志祥駕駛之車輛離去，朋分花用（刑法│
│    │            │            │              │第321條第1項第4款之結夥竊盜罪）。           │
│    ├──────┴──────┴───────┴──────────────────────┤
│    │丙○○成年人與少年犯結夥竊盜罪，處有期徒刑伍月。                                        │
│    │陳志祥成年人與少年犯結夥竊盜罪，處有期徒刑伍月。                                        │
├──┼──────┬──────┬───────┬──────────────────────┤
│12  │A：98.8.5凌 │臺北縣新店市│駕車：陳志祥  │陳志祥、少年李○翰、黃念祖及丙○○基於意圖為│
│    │   晨1時05分│中正路525號 │誘離：李○翰  │自己不法所有之犯意聯絡，結夥行竊，於A時間， │                          │
│    │            │（萊爾富超商│      黃念祖  │在D  地點，以E分工情形，由陳志祥駕車接應，蕭│
│    │B：4500元、3│）          │行竊：丙○○  │智仁、黃念祖及李○翰則佯裝購物查探店內狀況及│
│    │   包香菸（ │            │              │地形，李○翰、黃念祖並藉詞誘使C店員離開商店 │
│    │   起訴書漏 │            │              │櫃檯處，由丙○○趁機下手竊得店員所管領放置在│
│    │   載香菸部 │            │              │櫃檯內之B現金，旋即逃離現場，搭乘陳志祥駕駛 │
│    │   分）     │            │              │之車輛離去，朋分花用（刑法第321條第1項第4款 │
│    │C：張繼華   │            │              │之結夥竊盜罪）。                            │
│    ├──────┴──────┴───────┴──────────────────────┤
│    │丙○○成年人與少年犯結夥竊盜罪，處有期徒刑陸月。                                        │
│    │陳志祥成年人與少年犯結夥竊盜罪，處有期徒刑陸月。                                        │
│    │黃念祖犯結夥竊盜罪，處有期徒刑陸月。                                                    │
├──┼──────┬──────┬───────┬──────────────────────┤
│13  │A：98.8.6凌 │桃園縣桃園市│駕車：陳志祥  │陳志祥、少年李○翰、黃念祖及丙○○基於意圖為│
│    │   晨5時31分│民生路129號 │誘離：李○翰  │自己不法所有之犯意聯絡，結夥行竊，於A時間， │                          │
│    │            │（萊爾富超商│      黃念祖  │在D  地點，以E分工情形，由陳志祥駕車接應，蕭│
│    │B：1000元   │）          │行竊：丙○○  │智仁、黃念祖及李○翰則佯裝購物查探店內狀況及│
│    │            │            │              │地形，李○翰、黃念祖並藉詞誘使C店員離開商店 │
│    │C：黃嘉豪   │            │              │櫃檯處，由丙○○趁機下手竊得店員所管領放置在│
│    │            │            │              │櫃檯內之B現金，旋即逃離現場，搭乘陳志祥駕駛 │
│    │            │            │              │之車輛離去，朋分花用（刑法第321條第1項第4款 │
│    │            │            │              │之結夥竊盜罪）。                            │
│    ├──────┴──────┴───────┴──────────────────────┤
│    │丙○○成年人與少年犯結夥竊盜罪，處有期徒刑肆月。                                        │
│    │陳志祥成年人與少年犯結夥竊盜罪，處有期徒刑肆月。                                        │
│    │黃念祖犯結夥竊盜罪，處有期徒刑陸月。                                                    │
├──┼──────┬──────┬───────┬──────────────────────┤
│14  │A：98.8.9凌 │宜蘭縣宜蘭市│駕車：陳志祥  │陳志祥、少年李○翰及丙○○基於意圖為自己不法│
│    │   晨3時00分│東港路30之22│誘離：李○翰  │所有之犯意聯絡，結夥行竊，於A時間，在D地點，│                          │
│    │            │號（統一超商│行竊：丙○○  │以E分工情形，由陳志祥駕車接應，丙○○及李○ │
│    │B：2500元   │復華門市）  │              │翰則佯裝購物查探店內狀況及地形，李○翰並藉詞│
│    │            │            │              │誘使C店員離開商店櫃檯處，由丙○○趁機下手竊 │
│    │C：胡元韜   │            │              │得店員所管領放置在櫃檯內之B現金，旋即逃離現 │
│    │            │            │              │場，搭乘陳志祥駕駛之車輛離去，朋分花用（刑法│
│    │            │            │              │第321條第1項第4款之結夥竊盜罪）。           │
│    ├──────┴──────┴───────┴──────────────────────┤
│    │丙○○成年人與少年犯結夥竊盜罪，處有期徒刑肆月。                                        │
│    │陳志祥成年人與少年犯結夥竊盜罪，處有期徒刑肆月。                                        │
├──┼──────┬──────┬───────┬──────────────────────┤
│15  │A：98.8.9凌 │臺北縣新店市│駕車：陳志祥  │陳志祥、少年李○翰及丙○○基於意圖為自己不法│
│    │   晨4時15分│北宜路一段28│誘離：李○翰  │所有之犯意聯絡，結夥行竊，於A時間，在D地點，│                          │
│    │            │號（統一超商│行竊：丙○○  │以E分工情形，由陳志祥駕車接應，丙○○及李○ │
│    │B：12000元  │）          │              │翰則佯裝購物查探店內狀況及地形，李○翰並藉詞│
│    │            │            │              │誘使C店員離開商店櫃檯處，由丙○○趁機下手竊 │
│    │C：潘俊龍   │            │              │得店員所管領放置在櫃檯內之B現金，旋即逃離現 │
│    │            │            │              │場，搭乘陳志祥駕駛之車輛離去，朋分花用（刑法│
│    │            │            │              │第321條第1項第4款之結夥竊盜罪）。           │
│    ├──────┴──────┴───────┴──────────────────────┤
│    │丙○○成年人與少年犯結夥竊盜罪，處有期徒刑陸月。                                        │
│    │陳志祥成年人與少年犯結夥竊盜罪，處有期徒刑陸月。                                        │
├──┼──────┬──────┬───────┬──────────────────────┤
│16  │A：98.8.12凌│桃園縣平鎮市│駕車：陳志祥  │陳志祥、少年李○翰、盧勁宇及丙○○基於意圖為│
│    │   晨3時17分│文化街24巷  │誘離：李○翰  │自己不法所有之犯意聯絡，結夥行竊，於A時間， │                          │
│    │            │2號（統一超 │      盧勁宇  │在D  地點，以E分工情形，由陳志祥駕車接應，蕭│
│    │B：3000元   │商韻翔門市）│行竊：丙○○  │智仁、盧勁宇及李○翰則佯裝購物查探店內狀況及│
│    │            │            │              │地形，李○翰、盧勁宇並藉詞誘使C店員離開商店 │
│    │C：楊逸政   │            │              │櫃檯處，由丙○○趁機下手竊得店員所管領放置在│
│    │            │            │              │櫃檯內之B現金，旋即逃離現場，搭乘陳志祥駕駛 │
│    │            │            │              │之車輛離去，朋分花用（刑法第321條第1項第4款 │
│    │            │            │              │之結夥竊盜罪）。                            │
│    ├──────┴──────┴───────┴──────────────────────┤
│    │丙○○成年人與少年犯結夥竊盜罪，處有期徒刑肆月。                                        │
│    │陳志祥成年人與少年犯結夥竊盜罪，處有期徒刑肆月。                                        │
│    │盧勁宇犯結夥竊盜罪，處有期徒刑參月。                                                    │
├──┼──────┬──────┬───────┬──────────────────────┤
│17  │A：98.8.12凌│桃園縣平鎮市│駕車：陳志祥  │陳志祥、少年李○翰、盧勁宇及丙○○基於意圖為│
│    │   晨3時33分│中山北路一段│誘離：李○翰  │自己不法所有之犯意聯絡，結夥行竊，於A時間， │                          │
│    │            │77號（統一超│      盧勁宇  │在D  地點，以E分工情形，由陳志祥駕車接應，蕭│
│    │B：2000元   │商）        │行竊：丙○○  │智仁、盧勁宇及李○翰則佯裝購物查探店內狀況及│
│    │            │            │              │地形，李○翰、盧勁宇並藉詞誘使C店員離開商店 │
│    │C：阮呂妹   │            │              │櫃檯處，由丙○○趁機下手竊得店員所管領放置在│
│    │            │            │              │櫃檯內之B現金，旋即逃離現場，搭乘陳志祥駕駛 │
│    │            │            │              │之車輛離去，朋分花用（刑法第321條第1項第4款 │
│    │            │            │              │之結夥竊盜罪）。                            │
│    ├──────┴──────┴───────┴──────────────────────┤
│    │丙○○成年人與少年犯結夥竊盜罪，處有期徒刑肆月。                                        │
│    │陳志祥成年人與少年犯結夥竊盜罪，處有期徒刑肆月。                                        │
│    │盧勁宇犯結夥竊盜罪，處有期徒刑參月。                                                    │
├──┼──────┬──────┬───────┬──────────────────────┤
│18  │A：98.8.12凌│桃園縣楊梅鎮│駕車：陳志祥  │陳志祥、少年李○翰、盧勁宇及丙○○基於意圖為│
│    │   晨4時00分│中山南路100 │誘離：李○翰  │自己不法所有之犯意聯絡，結夥行竊，於A時間， │                          │
│    │            │號（統一超商│      盧勁宇  │在D  地點，以E分工情形，由陳志祥駕車接應，蕭│
│    │B：10000元  │）          │行竊：丙○○  │智仁、盧勁宇及李○翰則佯裝購物查探店內狀況及│
│    │            │            │              │地形，李○翰、盧勁宇並藉詞誘使C店員離開商店 │
│    │C：吳泰樟   │            │              │櫃檯處，由丙○○趁機下手竊得店員所管領放置在│
│    │            │            │              │櫃檯內之B現金，旋即逃離現場，搭乘陳志祥駕駛 │
│    │            │            │              │之車輛離去，朋分花用（刑法第321條第1項第4款 │
│    │            │            │              │之結夥竊盜罪）。                            │
│    ├──────┴──────┴───────┴──────────────────────┤
│    │丙○○成年人與少年犯結夥竊盜罪，處有期徒刑陸月。                                        │
│    │陳志祥成年人與少年犯結夥竊盜罪，處有期徒刑陸月。                                        │
│    │盧勁宇犯結夥竊盜罪，處有期徒刑伍月。                                                    │
├──┼──────┬──────┬───────┬──────────────────────┤
│19  │A：98.8.12凌│桃園縣楊梅鎮│駕車：陳志祥  │陳志祥、少年李○翰、盧勁宇及丙○○基於意圖為│
│    │   晨4時12分│中山南路558 │誘離：李○翰  │自己不法所有之犯意聯絡，結夥行竊，於A時間， │                          │
│    │            │號（萊爾富超│      盧勁宇  │在D  地點，以E分工情形，由陳志祥駕車接應，蕭│
│    │B：8000元   │商）        │行竊：丙○○  │智仁、盧勁宇及李○翰則佯裝購物查探店內狀況及│
│    │            │            │              │地形，李○翰、盧勁宇並藉詞誘使C店員離開商店 │
│    │C：陳明賢   │            │              │櫃檯處，由丙○○趁機下手竊得店員所管領放置在│
│    │            │            │              │櫃檯內之B現金，旋即逃離現場，搭乘陳志祥駕駛 │
│    │            │            │              │之車輛離去，朋分花用（刑法第321條第1項第4款 │
│    │            │            │              │之結夥竊盜罪）。                            │
│    ├──────┴──────┴───────┴──────────────────────┤
│    │丙○○成年人與少年犯結夥竊盜罪，處有期徒刑伍月。                                        │
│    │陳志祥成年人與少年犯結夥竊盜罪，處有期徒刑伍月。                                        │
│    │盧勁宇犯結夥竊盜罪，處有期徒刑肆月。                                                    │
├──┼──────┬──────┬───────┬──────────────────────┤
│20  │A：98.8.12凌│桃園縣桃園市│駕車：陳志祥  │陳志祥、少年李○翰、盧勁宇及丙○○基於意圖為│
│    │   晨4時40分│中山路687號 │誘離：李○翰  │自己不法所有之犯意聯絡，結夥行竊，於A時間， │                          │
│    │            │（統一超商）│      盧勁宇  │在D  地點，以E分工情形，由陳志祥駕車接應，蕭│
│    │B：3000元   │            │行竊：丙○○  │智仁、盧勁宇及李○翰則佯裝購物查探店內狀況及│
│    │            │            │              │地形，李○翰、盧勁宇並藉詞誘使C店員離開商店 │
│    │C：呂元舜   │            │              │櫃檯處，由丙○○趁機下手竊得店員所管領放置在│
│    │            │            │              │櫃檯內之B現金，旋即逃離現場，搭乘陳志祥駕駛 │
│    │            │            │              │之車輛離去，朋分花用（刑法第321條第1項第4款 │
│    │            │            │              │之結夥竊盜罪）。                            │
│    ├──────┴──────┴───────┴──────────────────────┤
│    │丙○○成年人與少年犯結夥竊盜罪，處有期徒刑肆月。                                        │
│    │陳志祥成年人與少年犯結夥竊盜罪，處有期徒刑肆月。                                        │
│    │盧勁宇犯結夥竊盜罪，處有期徒刑參月。                                                    │
├──┼──────┬──────┬───────┬──────────────────────┤
│21  │A：98.8.中旬│臺北市中山區│駕車：陳志祥  │陳志祥、盧勁宇及丙○○基於意圖為自己不法所有│
│    │   某日凌晨2│德惠街109號 │誘離：盧勁宇  │之犯意聯絡，結夥行竊，於A時間，在D地點，以E │                          │
│    │   時30分   │（萊爾富超商│行竊：丙○○  │分工情形，由陳志祥駕車接應，丙○○、盧勁宇則│
│    │            │）          │              │佯裝購物查探店內狀況及地形，盧勁宇並藉詞誘使│
│    │B：600元    │            │              │C店員離開商店櫃檯處，由丙○○趁機下手竊得店 │
│    │            │            │              │員所管領放置在櫃檯內之B現金，旋即逃離現場， │
│    │C：陳政良   │            │              │搭乘陳志祥駕駛之車輛離去，朋分花用（刑法第  │
│    │            │            │              │321 條第1項第4款之結夥竊盜罪）。            │
│    ├──────┴──────┴───────┴──────────────────────┤
│    │丙○○、陳志祥、盧勁宇犯結夥竊盜罪，各處有期徒刑參月。                                  │
├──┼──────┬──────┬───────┬──────────────────────┤
│22  │A：98.8.14凌│臺北縣鶯歌鎮│駕車：陳志祥  │陳志祥、盧勁宇及丙○○基於意圖為自己不法所有│
│    │   晨3時20分│重慶街29號1 │誘離：盧勁宇  │之犯意聯絡，結夥行竊，於A時間，在D地點，以E │                          │
│    │            │樓（萊爾富超│行竊：丙○○  │分工情形，由陳志祥駕車接應，丙○○、盧勁宇則│
│    │B：7000元、6│商）        │              │佯裝購物查探店內狀況及地形，盧勁宇並藉詞誘使│
│    │ 包香菸（起 │            │              │C店員離開商店櫃檯處，由丙○○趁機下手竊得店 │
│    │訴書漏載香菸│            │              │員所管領放置在櫃檯內之B現金，旋即逃離現場， │
│    │部分）      │            │              │搭乘陳志祥駕駛之車輛離去，朋分花用（刑法第  │
│    │C：王重文   │            │              │321 條第1項第4款之結夥竊盜罪）。            │
│    ├──────┴──────┴───────┴──────────────────────┤
│    │丙○○、陳志祥、盧勁宇犯結夥竊盜罪，各處有期徒刑肆月。                                  │
├──┼──────┬──────┬───────┬──────────────────────┤
│23  │A：98.8.17凌│桃園縣桃園市│駕車：陳志祥  │陳志祥、盧勁宇及丙○○基於意圖為自己不法所有│
│    │   晨4時16分│經國路685號 │誘離：盧勁宇  │之犯意聯絡，結夥行竊，於A時間，在D地點，以E │                          │
│    │            │（統一超商）│行竊：丙○○  │分工情形，由陳志祥駕車接應，丙○○、盧勁宇則│
│    │B：未得手   │            │              │佯裝購物查探店內狀況及地形，盧勁宇並藉詞誘使│
│    │            │            │              │C店員離開商店櫃檯處，由丙○○趁機下手行竊店 │
│    │C：陳秋銘   │            │              │員所管領放置在櫃檯內之現金，惟未得手，旋即逃│
│    │            │            │              │離現場，搭乘陳志祥駕駛之車輛離去（刑法第321 │
│    │            │            │              │條第2項、第1項第4款之結夥竊盜未遂罪）。     │
│    ├──────┴──────┴───────┴──────────────────────┤
│    │丙○○、陳志祥、盧勁宇犯結夥竊盜未遂罪，各處有期徒刑貳月。                              │
├──┼──────┬──────┬───────┬──────────────────────┤
│24  │A：98.8.18凌│苗栗縣頭份鎮│駕車：陳志祥  │陳志祥、盧勁宇及丙○○基於意圖為自己不法所有│
│    │   晨0時20分│自強路150巷 │誘離：盧勁宇  │之犯意聯絡，結夥行竊，於A時間，在D地點，以E │                          │
│    │            │215號（萊爾 │行竊：丙○○  │分工情形，由陳志祥駕車接應，丙○○、盧勁宇則│
│    │B：1000元   │富超商）    │              │佯裝購物查探店內狀況及地形，盧勁宇並藉詞誘使│
│    │            │            │              │C店員離開商店櫃檯處，由丙○○趁機下手竊得店 │
│    │C：張隹卿   │            │              │員所管領放置在櫃檯內之B現金，旋即逃離現場， │
│    │            │            │              │搭乘陳志祥駕駛之車輛離去，朋分花用（刑法第  │
│    │            │            │              │321 條第1項第4款之結夥竊盜罪）。            │
│    ├──────┴──────┴───────┴──────────────────────┤
│    │丙○○、陳志祥、盧勁宇犯結夥竊盜罪，各處有期徒刑參月。                                  │
├──┼──────┬──────┬───────┬──────────────────────┤
│25  │A：98.8.18凌│苗栗縣後龍鎮│駕車：陳志祥  │陳志祥、盧勁宇及丙○○基於意圖為自己不法所有│
│    │   晨3時30分│光華路421號 │誘離：盧勁宇  │之犯意聯絡，結夥行竊，於A時間，在D地點，以E │                          │
│    │            │（萊爾富超商│行竊：丙○○  │分工情形，由陳志祥駕車接應，丙○○、盧勁宇則│
│    │B：4500元   │）          │              │佯裝購物查探店內狀況及地形，盧勁宇並藉詞誘使│
│    │            │            │              │C店員離開商店櫃檯處，由丙○○趁機下手竊得店 │
│    │C：黃羽馨   │            │              │員所管領放置在櫃檯內之B現金，旋即逃離現場， │
│    │            │            │              │搭乘陳志祥駕駛之車輛離去，朋分花用（刑法第  │
│    │            │            │              │321 條第1項第4款之結夥竊盜罪）。            │
│    ├──────┴──────┴───────┴──────────────────────┤
│    │丙○○、陳志祥、盧勁宇犯結夥竊盜罪，各處有期徒刑肆月。                                  │
├──┼──────┬──────┬───────┬──────────────────────┤
│26  │A：98.8.23凌│臺東縣臺東市│駕車：陳志祥  │陳志祥、少年李○翰、盧勁宇及丙○○基於意圖為│
│    │   晨1時51分│中山路243號 │誘離：李○翰  │自己不法所有之犯意聯絡，結夥行竊，於A時間， │                          │
│    │            │（統一超商東│      盧勁宇  │在D  地點，以E分工情形，由陳志祥駕車接應，蕭│
│    │B：3000元   │旭門市）    │行竊：丙○○  │智仁、盧勁宇及李○翰則佯裝購物查探店內狀況及│
│    │            │            │              │地形，李○翰、盧勁宇並藉詞誘使C店員離開商店 │
│    │C：馬鍾平   │            │              │櫃檯處，由丙○○趁機下手竊得店員所管領放置在│
│    │            │            │              │櫃檯內之B現金，旋即逃離現場，搭乘陳志祥駕駛 │
│    │            │            │              │之車輛離去，朋分花用（刑法第321條第1項第4款 │
│    │            │            │              │之結夥竊盜罪）。                            │
│    ├──────┴──────┴───────┴──────────────────────┤
│    │丙○○成年人與少年犯結夥竊盜罪，處有期徒刑肆月。                                        │
│    │陳志祥成年人與少年犯結夥竊盜罪，處有期徒刑肆月。                                        │
│    │盧勁宇犯結夥竊盜罪，處有期徒刑參月。                                                    │
├──┼──────┬──────┬───────┬──────────────────────┤
│27  │A：98.8.23凌│臺東縣臺東市│駕車：陳志祥  │陳志祥、少年李○翰、盧勁宇及丙○○基於意圖為│
│    │   晨2時40分│傳廣路483號 │誘離：李○翰  │自己不法所有之犯意聯絡，結夥行竊，於A時間， │                          │
│    │            │（統一超商東│      盧勁宇  │在D  地點，以E分工情形，由陳志祥駕車接應，蕭│
│    │B：1500元   │廣門市）    │行竊：丙○○  │智仁、盧勁宇及李○翰則佯裝購物查探店內狀況及│
│    │            │            │              │地形，李○翰、盧勁宇並藉詞誘使C店員離開商店 │
│    │C：林素惠   │            │              │櫃檯處，由丙○○趁機下手竊得店員所管領放置在│
│    │            │            │              │櫃檯內之B現金，旋即逃離現場，搭乘陳志祥駕駛 │
│    │            │            │              │之車輛離去，朋分花用（刑法第321條第1項第4款 │
│    │            │            │              │之結夥竊盜罪）。                            │
│    ├──────┴──────┴───────┴──────────────────────┤
│    │丙○○成年人與少年犯結夥竊盜罪，處有期徒刑肆月。                                        │
│    │陳志祥成年人與少年犯結夥竊盜罪，處有期徒刑肆月。                                        │
│    │盧勁宇犯結夥竊盜罪，處有期徒刑參月。                                                    │
├──┼──────┬──────┬───────┬──────────────────────┤
│28  │A：98.8.23凌│臺東縣臺東市│駕車：陳志祥  │陳志祥、少年李○翰、盧勁宇及丙○○基於意圖為│
│    │   晨3時00分│更生路1367號│誘離：李○翰  │自己不法所有之犯意聯絡，結夥行竊，於A時間， │                          │
│    │            │（統一超商卑│      盧勁宇  │在D  地點，以E分工情形，由陳志祥駕車接應，蕭│
│    │B：9000元   │南門市）    │行竊：丙○○  │智仁、盧勁宇及李○翰則佯裝購物查探店內狀況及│
│    │            │            │              │地形，李○翰、盧勁宇並藉詞誘使C店員離開商店 │
│    │C：胡錦燕   │            │              │櫃檯處，由丙○○趁機下手竊得店員所管領放置在│
│    │            │            │              │櫃檯內之B現金，旋即逃離現場，搭乘陳志祥駕駛 │
│    │            │            │              │之車輛離去，朋分花用（刑法第321條第1項第4款 │
│    │            │            │              │之結夥竊盜罪）。                            │
│    ├──────┴──────┴───────┴──────────────────────┤
│    │丙○○成年人與少年犯結夥竊盜罪，處有期徒刑伍月。                                        │
│    │陳志祥成年人與少年犯結夥竊盜罪，處有期徒刑伍月。                                        │
│    │盧勁宇犯結夥竊盜罪，處有期徒刑肆月。                                                    │
├──┼──────┬──────┬───────┬──────────────────────┤
│29  │A：98.8.23凌│臺東縣臺東市│駕車：陳志祥  │陳志祥、少年李○翰、盧勁宇及丙○○基於意圖為│
│    │   晨3時40分│正氣北路389 │誘離：李○翰  │自己不法所有之犯意聯絡，結夥行竊，於A時間， │                          │
│    │            │號（統一超商│      盧勁宇  │在D  地點，以E分工情形，由陳志祥駕車接應，蕭│
│    │B：6000元   │東輝門市）  │行竊：丙○○  │智仁、盧勁宇及李○翰則佯裝購物查探店內狀況及│
│    │            │            │              │地形，李○翰、盧勁宇並藉詞誘使C店員離開商店 │
│    │C：楊明華   │            │              │櫃檯處，由丙○○趁機下手竊得店員所管領放置在│
│    │            │            │              │櫃檯內之B現金，旋即逃離現場，搭乘陳志祥駕駛 │
│    │            │            │              │之車輛離去，朋分花用（刑法第321條第1項第4款 │
│    │            │            │              │之結夥竊盜罪）。                            │
│    ├──────┴──────┴───────┴──────────────────────┤
│    │丙○○成年人與少年犯結夥竊盜罪，處有期徒刑肆月。                                        │
│    │陳志祥成年人與少年犯結夥竊盜罪，處有期徒刑肆月。                                        │
│    │盧勁宇犯結夥竊盜罪，處有期徒刑參月。                                                    │
├──┼──────┬──────┬───────┬──────────────────────┤
│30  │A：98.8.23凌│臺東縣臺東市│駕車：陳志祥  │陳志祥、少年李○翰、盧勁宇及丙○○基於意圖為│
│    │   晨4時餘許│長沙街186號 │誘離：李○翰  │自己不法所有之犯意聯絡，結夥行竊，於A時間， │                          │
│    │            │（統一超商東│      盧勁宇  │在D  地點，以E分工情形，由陳志祥駕車接應，蕭│
│    │B：2400元（ │佳門市）    │行竊：丙○○  │智仁、盧勁宇及李○翰則佯裝購物查探店內狀況及│
│    │  起訴書誤為│            │              │地形，李○翰、盧勁宇並藉詞誘使C店員離開商店 │
│    │  4400元）  │            │              │櫃檯處，由丙○○趁機下手竊得店員所管領放置在│
│    │            │            │              │櫃檯內之B現金，旋即逃離現場，搭乘陳志祥駕駛 │
│    │C：吳享霖   │            │              │之車輛離去，朋分花用（刑法第321條第1項第4款 │
│    │            │            │              │之結夥竊盜罪）。                            │
│    ├──────┴──────┴───────┴──────────────────────┤
│    │丙○○成年人與少年犯結夥竊盜罪，處有期徒刑肆月。                                        │
│    │陳志祥成年人與少年犯結夥竊盜罪，處有期徒刑肆月。                                        │
│    │盧勁宇犯結夥竊盜罪，處有期徒刑參月。                                                    │
├──┼──────┬──────┬───────┬──────────────────────┤
│31  │A：98.8.23凌│臺東縣臺東市│駕車：陳志祥  │陳志祥、少年李○翰、盧勁宇及丙○○基於意圖為│
│    │   晨4時餘許│吉林路二段68│誘離：李○翰  │自己不法所有之犯意聯絡，結夥行竊，於A時間， │                          │
│    │            │2號（統一超 │      盧勁宇  │在D  地點，以E分工情形，由陳志祥駕車接應，蕭│
│    │B：1095元   │商富岡門市）│行竊：丙○○  │智仁、盧勁宇及李○翰則佯裝購物查探店內狀況及│
│    │            │            │              │地形，李○翰、盧勁宇並藉詞誘使C店員離開商店 │
│    │C：陳怡溶   │            │              │櫃檯處，由丙○○趁機下手竊得店員所管領放置在│
│    │            │            │              │櫃檯內之B現金，旋即逃離現場，搭乘陳志祥駕駛 │
│    │            │            │              │之車輛離去，朋分花用（刑法第321條第1項第4款 │
│    │            │            │              │之結夥竊盜罪）。                            │
│    ├──────┴──────┴───────┴──────────────────────┤
│    │丙○○成年人與少年犯結夥竊盜罪，處有期徒刑肆月。                                        │
│    │陳志祥成年人與少年犯結夥竊盜罪，處有期徒刑肆月。                                        │
│    │盧勁宇犯結夥竊盜罪，處有期徒刑參月。                                                    │
├──┼──────┬──────┬───────┬──────────────────────┤
│32  │A：98.8.25凌│臺中縣大甲鎮│駕車：陳志祥  │陳志祥、李主君、少年李○翰、盧勁宇及丙○○基│
│    │   晨2時00分│育英路283號 │      李主君  │於意圖為自己不法所有之犯意聯絡，結夥行竊，於│                          │
│    │            │（統一超商）│誘離：李○翰  │A時間，在D地點，以E分工情形，由陳志祥、李主 │
│    │B：3000元   │            │      盧勁宇  │君駕車接應，丙○○、盧勁宇及李○翰則佯裝購物│
│    │            │            │行竊：丙○○  │查探店內狀況及地形，李○翰、盧勁宇並藉詞誘使│
│    │C：陳麒文   │            │              │C店員離開商店櫃檯處，由丙○○趁機下手竊得店 │
│    │            │            │              │員所管領放置在櫃檯內之B現金，旋即逃離現場， │
│    │            │            │              │搭乘陳志祥駕駛之車輛離去，朋分花用（刑法第32│
│    │            │            │              │1 條第1項第4款之結夥竊盜罪）。              │
│    ├──────┴──────┴───────┴──────────────────────┤
│    │丙○○成年人與少年犯結夥竊盜罪，處有期徒刑肆月。                                        │
│    │陳志祥成年人與少年犯結夥竊盜罪，處有期徒刑肆月。                                        │
│    │盧勁宇犯結夥竊盜罪，處有期徒刑參月。                                                    │
│    │李主君犯結夥竊盜罪，處有期徒刑參月。                                                    │
├──┼──────┬──────┬───────┬──────────────────────┤
│33  │A：98.8.25凌│臺中縣大甲鎮│駕車：陳志祥  │陳志祥、李主君、少年李○翰、盧勁宇及丙○○基│
│    │   晨3時01分│信義路193號 │      李主君  │於意圖為自己不法所有之犯意聯絡，結夥行竊，於│                          │
│    │            │（統一超商）│誘離：李○翰  │A時間，在D地點，以E分工情形，由陳志祥、李主 │
│    │B：9000元   │            │      盧勁宇  │君駕車接應，丙○○、盧勁宇及李○翰則佯裝購物│
│    │            │            │行竊：丙○○  │查探店內狀況及地形，李○翰、盧勁宇並藉詞誘使│
│    │C：莊弼諺   │            │              │C店員離開商店櫃檯處，由丙○○趁機下手竊得店 │
│    │            │            │              │員所管領放置在櫃檯內之B現金，旋即逃離現場， │
│    │            │            │              │搭乘陳志祥駕駛之車輛離去，朋分花用（刑法第32│
│    │            │            │              │1條第1項第4款之結夥竊盜罪）。               │
│    ├──────┴──────┴───────┴──────────────────────┤
│    │丙○○成年人與少年犯結夥竊盜罪，處有期徒刑伍月。                                        │
│    │陳志祥成年人與少年犯結夥竊盜罪，處有期徒刑伍月。                                        │
│    │盧勁宇犯結夥竊盜罪，處有期徒刑肆月。                                                    │
│    │李主君犯結夥竊盜罪，處有期徒刑肆月。                                                    │
├──┼──────┬──────┬───────┬──────────────────────┤
│34  │A：98.8.26凌│臺南縣新營市│駕車：陳志祥  │陳志祥、李主君、盧勁宇及丙○○基於意圖為自己│
│    │   晨4時00分│延平路67號（│      李主君  │不法所有之犯意聯絡，結夥行竊，於A時間，在D地│                          │
│    │            │統一超商）  │誘離：盧勁宇  │點，以E分工情形，由陳志祥、李主君駕車接應， │
│    │B：未得手   │            │行竊：丙○○  │丙○○、盧勁宇則佯裝購物查探店內狀況及地形，│
│    │            │            │              │盧勁宇並藉詞誘使C店員離開商店櫃檯處，由蕭智 │
│    │C：戴家正   │            │              │仁趁機下手行竊店員所管領放置在櫃檯內之現金，│
│    │            │            │              │惟未得手，旋即逃離現場，搭乘陳志祥駕駛之車輛│
│    │            │            │              │離去（刑法第321條第2項、第1項第4款之結夥竊盜│
│    │            │            │              │未遂罪）。                                  │
│    ├──────┴──────┴───────┴──────────────────────┤
│    │丙○○、陳志祥、盧勁宇、李主君犯結夥竊盜未遂罪，各處有期徒刑參月。                      │
├──┼──────┬──────┬───────┬──────────────────────┤
│35  │A：98.8.26凌│臺南縣新營市│駕車：陳志祥  │陳志祥、李主君、盧勁宇及丙○○基於意圖為自己│
│    │   晨4時18分│民治路6號（ │      李主君  │不法所有之犯意聯絡，結夥行竊，於A時間，在D地│                          │
│    │   許       │統一超商）  │誘離：盧勁宇  │點，以E分工情形，由陳志祥、李主君駕車接應， │
│    │B：5000元   │            │行竊：丙○○  │丙○○、盧勁宇則佯裝購物查探店內狀況及地形，│
│    │            │            │              │盧勁宇並藉詞誘使C店員離開商店櫃檯處，由蕭智 │
│    │C：張博森   │            │              │仁趁機下手竊得店員所管領放置在櫃檯內之B現金 │
│    │            │            │              │，旋即逃離現場，搭乘陳志祥駕駛之車輛離去，朋│
│    │            │            │              │分花用（刑法第321條第1項第4款之結夥竊盜罪） │
│    │            │            │              │。                                          │
│    ├──────┴──────┴───────┴──────────────────────┤
│    │丙○○、陳志祥、盧勁宇、李主君犯結夥竊盜罪，各處有期徒刑肆月。                          │
├──┼──────┬──────┬───────┬──────────────────────┤
│36  │A：98.8.26凌│臺南縣新營市│駕車：陳志祥  │陳志祥、李主君、盧勁宇及丙○○基於意圖為自己│
│    │   晨4時20分│東興路236號 │      李主君  │不法所有之犯意聯絡，結夥行竊，於A時間，在D地│                          │
│    │   許       │（統一超商）│誘離：盧勁宇  │點，以E分工情形，由陳志祥、李主君駕車接應， │
│    │B：未得手   │            │行竊：丙○○  │丙○○、盧勁宇則佯裝購物查探店內狀況及地形，│
│    │            │            │              │盧勁宇並藉詞誘使C店員離開商店櫃檯處，由蕭智 │
│    │C：鄧淯達   │            │              │仁趁機下手行竊店員所管領放置在櫃檯內之現金，│
│    │            │            │              │惟未得手，旋即逃離現場，搭乘陳志祥駕駛之車輛│
│    │            │            │              │離去（刑法第321條第2項、第1項第4款之結夥竊盜│
│    │            │            │              │未遂罪）。                                  │
│    ├──────┴──────┴───────┴──────────────────────┤
│    │丙○○、陳志祥、盧勁宇、李主君犯結夥竊盜未遂罪，各處有期徒刑參月。                      │
├──┼──────┬──────┬───────┬──────────────────────┤
│37  │A：98.8.26凌│臺南縣新營市│駕車：陳志祥  │陳志祥、李主君、盧勁宇及丙○○基於意圖為自己│
│    │   晨3時40分│復興路636號 │      李主君  │不法所有之犯意聯絡，結夥行竊，於A時間，在D地│                          │
│    │   許       │（統一超商）│誘離：盧勁宇  │點，以E分工情形，由陳志祥、李主君駕車接應， │
│    │B：33000元  │            │行竊：丙○○  │丙○○、盧勁宇則佯裝購物查探店內狀況及地形，│
│    │            │            │              │盧勁宇並藉詞誘使C店員離開商店櫃檯處，由蕭智 │
│    │C：李梓魁   │            │              │仁趁機下手竊得店員所管領放置在櫃檯內之B現金 │
│    │            │            │              │，旋即逃離現場，朋分花用（刑法第321條第1項第│
│    │            │            │              │4款之結夥竊盜罪）。                         │
│    ├──────┴──────┴───────┴──────────────────────┤
│    │丙○○、陳志祥、盧勁宇、李主君犯結夥竊盜罪，各處有期徒刑捌月。                          │
├──┼──────┬──────┬───────┬──────────────────────┤
│38  │A：98.7.5凌 │桃園縣龍潭鄉│駕車：陳志祥  │陳志祥、少年李○翰、黃念祖及丙○○基於意圖為│
│    │   晨3時05分│高源村高源1 │誘離：李○翰  │自己不法所有之犯意聯絡，結夥行竊，於A時間， │                          │
│    │            │號（萊爾富超│      黃念祖  │在D  地點，以E分工情形，由陳志祥駕車接應，蕭│
│    │B：3000元   │商）        │行竊：丙○○  │智仁、黃念祖及李○翰則佯裝購物查探店內狀況及│
│    │            │            │              │地形，李○翰、黃念祖並藉詞誘使C店員離開商店 │
│    │C：羅振鎰   │            │              │櫃檯處，由丙○○趁機下手竊得店員所管領放置在│
│    │            │            │              │櫃檯內之B現金，旋即逃離現場，搭乘陳志祥駕駛 │
│    │            │            │              │之車輛離去，朋分花用（刑法第321條第1項第4款 │
│    │            │            │              │之結夥竊盜罪）。                            │
│    ├──────┴──────┴───────┴──────────────────────┤
│    │丙○○成年人與少年犯結夥竊盜罪，處有期徒刑肆月。                                        │
│    │陳志祥成年人與少年犯結夥竊盜罪，處有期徒刑肆月。                                        │
│    │黃念祖犯結夥竊盜罪，處有期徒刑陸月。                                                    │
├──┼──────┬──────┬───────┬──────────────────────┤
│39  │A：98.7.6凌 │新竹縣新竹市│駕車：陳志祥  │陳志祥、少年李○翰、黃念祖及丙○○基於意圖為│
│    │   晨2時30分│中華路二段20│誘離：李○翰  │自己不法所有之犯意聯絡，結夥行竊，於A時間， │                          │
│    │            │6號（萊爾富 │      黃念祖  │在D  地點，以E分工情形，由陳志祥駕車接應，蕭│
│    │B：2300元   │超商）      │行竊：丙○○  │智仁、黃念祖及李○翰則佯裝購物查探店內狀況及│
│    │            │            │              │地形，李○翰、黃念祖並藉詞誘使C店員離開商店 │
│    │C：曾陳玉玲 │            │              │櫃檯處，由丙○○趁機下手竊得店員所管領放置在│
│    │            │            │              │櫃檯內之B現金，旋即逃離現場，搭乘陳志祥駕駛 │
│    │            │            │              │之車輛離去，朋分花用（刑法第321條第1項第4款 │
│    │            │            │              │之結夥竊盜罪）。                            │
│    ├──────┴──────┴───────┴──────────────────────┤
│    │丙○○成年人與少年犯結夥竊盜罪，處有期徒刑肆月。                                        │
│    │陳志祥成年人與少年犯結夥竊盜罪，處有期徒刑肆月。                                        │
│    │黃念祖犯結夥竊盜罪，處有期徒刑陸月。                                                    │
├──┼──────┬──────┬───────┬──────────────────────┤
│40  │A：98.8.20凌│臺北市信義區│駕車：陳志祥  │陳志祥、盧勁宇及丙○○基於意圖為自己不法所有│
│    │   晨5時5分 │忠孝東路5段 │誘離：盧勁宇  │之犯意聯絡，結夥行竊，於A時間，在D地點，以E │                          │
│    │            │386號（統一 │行竊：丙○○  │分工情形，由陳志祥駕車接應，丙○○、盧勁宇則│
│    │B：3000元   │超商）      │              │佯裝購物查探店內狀況及地形，盧勁宇並藉詞誘使│
│    │            │            │              │C店員離開商店櫃檯處，由丙○○趁機下手竊得店 │
│    │C：鍾承恩   │            │              │員所管領放置在櫃檯內之B現金，旋即逃離現場， │
│    │            │            │              │搭乘陳志祥駕駛之車輛離去，朋分花用（刑法第  │
│    │            │            │              │321 條第1項第4款之結夥竊盜罪）。            │
│    ├──────┴──────┴───────┴──────────────────────┤
│    │丙○○、陳志祥、盧勁宇犯結夥竊盜罪，各處有期徒刑柒月。                                  │
└──┴────────────────────────────────────────────┘
附表ㄅ:
┌──┬──────────────────┬───────────────┬─────────┐
│編號│    相關文件名稱                    │     偽造之署押               │   備  註（參見） │
├──┼──────────────────┼───────────────┼─────────┤
│ 01 │臺南縣警察局新營分局執行拘提逮捕告知│被通知人欄：「乙○○」簽名、指│臺南縣警察局新營分│
│    │本人通知書1紙（通知時間98年8月26日晚│印各1枚。                     │局解送人犯報告書卷│
│    │間9時30分）                         │                              │第126頁           │
├──┼──────────────────┼───────────────┼─────────┤
│ 02 │臺南縣警察局新營分局執行拘提逮捕告知│被通知人欄：「乙○○」簽名、指│臺南縣警察局新營分│
│    │親友通知書1紙（通知時間98年8月27日下│印各1枚。                     │局解送人犯報告書卷│
│    │午1時30分）                         │                              │第130頁           │
├──┼──────────────────┼───────────────┼─────────┤
│ 03 │臺南縣警察局新營分局偵查隊搜索扣押筆│1.執行之依據欄、              │臺南縣警察局新營分│
│    │錄（執行時間98年8月26日晚間9時30分）│2.結果欄、                    │局解送人犯報告書卷│
│    │                                    │3.受執行人欄、                │第107-109頁       │
│    │                                    │4.在場人欄：以上共有「乙○○」│                  │
│    │                                    │ 簽名、指印各4枚。            │                  │
├──┼──────────────────┼───────────────┼─────────┤
│ 04 │臺南縣警察局新營分局扣押物品目錄表  │1.新台幣項下、                │臺南縣警察局新營分│
│    │                                    │2.T恤項下：以上共有「乙○○」 │局解送人犯報告書卷│
│    │                                    │ 簽名、指印各2枚              │第110頁           │
├──┼──────────────────┼───────────────┼─────────┤
│ 05 │臺南縣警察局新營分局第1次調查筆錄（ │1.筆錄內文：「乙○○」簽名、指│臺南縣警察局新營分│
│    │98年8月26日晚間10時50分起）         │  印各2枚。                   │局解送人犯報告書卷│
│    │                                    │2.騎縫處：「乙○○」指印2枚。 │第14、15頁        │
├──┼──────────────────┼───────────────┼─────────┤
│ 06 │臺南縣警察局新營分局第2次調查筆筆錄 │1.筆錄內文：「乙○○」簽名、指│臺南縣警察局新營分│
│    │（98年8月27日上午8時40分起）        │  印各3枚。                   │局解送人犯報告書卷│
│    │                                    │2.騎縫處：「乙○○」指印12枚。│第16至22頁        │
├──┼──────────────────┼───────────────┼─────────┤
│ 07 │臺南縣警察局新營分局第3次調查筆錄（ │1.筆錄內文：「乙○○」簽名、指│臺南縣警察局新營分│
│    │98年8月27日上午10時18分起）         │  印各3枚。                   │局解送人犯報告書卷│
│    │                                    │2.騎縫處：「乙○○」指印4枚。 │第23至25頁        │
├──┼──────────────────┼───────────────┼─────────┤
│ 08 │臺南縣警察局新營分局第4次調查筆錄（ │1.筆錄內文：「乙○○」簽名、指│臺南縣警察局新營分│
│    │98年8月27日中午12時54分起）         │  印各3枚。                   │局解送人犯報告書卷│
│    │                                    │2.騎縫處：「乙○○」指印4枚。 │第26至28頁        │
├──┼──────────────────┼───────────────┼─────────┤
│ 09 │口卡片1張                           │「乙○○」簽名、指印各1枚。   │臺南縣警察局新營分│
│    │                                    │                              │局解送人犯報告書卷│
│    │                                    │                              │第29頁            │
├──┼──────────────────┼───────────────┼─────────┤
│ 10 │指紋卡片1張（捺印時間：98年8月27日）│「乙○○」指印共20枚。        │臺南縣警察局新營分│
│    │                                    │                              │局解送人犯報告書卷│
│    │                                    │                              │第7頁             │
├──┼──────────────────┼───────────────┼─────────┤
│ 11 │臺南縣警察局新營分局第5次調查筆錄（ │1.筆錄內文：「乙○○」簽名、指│臺南縣警察局新營分│
│    │98年9月15日下午4時27分起）          │  印各3枚。                   │局98年9月14日南縣 │
│    │                                    │2.騎縫處：「乙○○」指印31枚。│營警偵字第09800143│
│    │                                    │                              │38號卷第5至36頁（ │
│    │                                    │                              │卷面標示B卷）     │
├──┼──────────────────┼───────────────┼─────────┤
│ 12 │指認「李○翰」之照片資料1張（指認時 │「乙○○」簽名、指印各1枚。   │上開南縣營警偵字第│
│    │間：98年9月15日下午6時0分）         │                              │0000000000號卷第98│
│    │                                    │                              │頁（上開B卷）     │
├──┼──────────────────┼───────────────┼─────────┤
│ 13 │指認「黃念祖」之照片資料1張（指認時 │「乙○○」簽名、指印各1枚。   │上開南縣營警偵字第│
│    │間：98年9月15日下午6時0分）         │                              │0000000000號卷第10│
│    │                                    │                              │1頁（上開B卷）    │
├──┼──────────────────┼───────────────┼─────────┤
│ 14 │錄影翻拍照片粘貼單25張              │「乙○○」簽名、指印各25枚。  │上開南縣營警偵字第│
│    │                                    │                              │0000000000號卷第10│
│    │                                    │                              │4至128頁（上開B卷 │
│    │                                    │                              │）                │
├──┼──────────────────┼───────────────┼─────────┤
│ 15 │臺南縣警察局新營分局執行拘提逮捕告知│被通知人欄：「乙○○」簽名、指│臺南縣警察局新營分│
│    │本人通知書1紙（通知時間98年8月26日晚│印各1枚。                     │局南縣營警偵字第09│
│    │間9時30分）                         │                              │00000000號卷（卷面│
│    │                                    │                              │標示C卷）第405頁  │
├──┼──────────────────┼───────────────┼─────────┤
│ 16 │臺南縣警察局新營分局執行拘提逮捕告知│被通知人欄：「乙○○」簽名、指│上開C卷第406頁    │
│    │親友通知書1紙（通知時間98年8月27日下│印各1枚。                     │                  │
│    │午1時30分）                         │                              │                  │
├──┼──────────────────┼───────────────┼─────────┤
│ 17 │臺南縣警察局新營分局第1次調查筆錄（ │1.筆錄內文：「乙○○」簽名、指│上開C卷第1、2頁   │
│    │98年8月26日晚間10時50分起）         │  印各2枚。                   │                  │
│    │                                    │2.騎縫處：「乙○○」指印2枚。 │                  │
├──┼──────────────────┼───────────────┼─────────┤
│ 18 │臺南縣警察局新營分局第2次調查筆錄（ │1.筆錄內文：「乙○○」簽名、指│上開C卷第3至9頁   │
│    │98年8月27日上午8時40分起）          │  印各3枚。                   │                  │
│    │                                    │2.騎縫處：「乙○○」指印12枚。│                  │
├──┼──────────────────┼───────────────┼─────────┤
│ 19 │臺南縣警察局新營分局第3次調查筆錄（ │1.筆錄內文：「乙○○」簽名、指│上開C卷第10至12頁 │
│    │98年8月27日上午10時18分起）         │  印各3枚。                   │                  │
│    │                                    │2.騎縫處：「乙○○」指印4枚。 │                  │
├──┼──────────────────┼───────────────┼─────────┤
│ 20 │臺南縣警察局新營分局第4次調查筆錄（ │1.筆錄內文：「乙○○」簽名、指│上開C卷第13至15頁 │
│    │98年8月27日中午12時54分起）         │  印各3枚。                   │                  │
│    │                                    │2.騎縫處：「乙○○」指印4枚。 │                  │
├──┼──────────────────┼───────────────┼─────────┤
│ 21 │臺南縣警察局新營分局第5次調查筆錄（ │1.筆錄內文：「乙○○」簽名、指│上開C卷第16至47頁 │
│    │98年9月15日下午4時27分起）          │  印各3枚。                   │                  │
│    │                                    │2.騎縫處：「乙○○」指印31枚。│                  │
├──┼──────────────────┼───────────────┼─────────┤
│ 22 │錄影翻拍、攝影照片粘貼單24張        │「乙○○」簽名、指印各24枚。  │上開C卷第360至383 │
│    │                                    │                              │頁                │
├──┼──────────────────┼───────────────┼─────────┤
│ 23 │指認「李○翰」之照片資料1張（指認時 │「乙○○」簽名、指印各1枚。   │上開C卷第384頁    │
│    │間：98年9月15日下午6時0分）         │                              │                  │
├──┼──────────────────┼───────────────┼─────────┤
│ 24 │指認「黃念祖」之照片資料1張（指認時 │「乙○○」簽名、指印各1枚。   │上開C卷第387頁    │
│    │間：98年9月15日下午6時0分）         │                              │                  │
├──┼──────────────────┼───────────────┼─────────┤
│ 25 │臺灣臺南地方法院檢察署檢察官98年8月2│受訊問人欄：「乙○○」簽名1枚 │臺灣臺南地方法院檢│
│    │7日下午5時8分訊問筆錄               │。                            │察署98年度營偵字第│
│    │                                    │                              │1410號卷第12至17頁│
├──┼──────────────────┼───────────────┼─────────┤
│ 26 │本院98年8月27日晚間7時20分起之聲請羈│受訊問人欄：「乙○○」簽名1枚 │本院98年度聲羈字第│
│    │押審查之訊問筆錄                    │。                            │336號卷第4至18頁  │
├──┼──────────────────┼───────────────┼─────────┤
│ 27 │臺灣臺南地方法院98年8月27日NO3760號 │被告指印欄：「乙○○」指印共5 │本院98年度聲羈字第│
│    │押票（偵查中羈押）                  │枚（第1聯至第5聯各1枚）。     │336號卷第23頁、臺 │
│    │                                    │                              │灣臺南地方法院檢察│
│    │                                    │                              │署98年度營偵字第14│
│    │                                    │                              │10號卷第28頁      │
├──┼──────────────────┼───────────────┼─────────┤
│ 28 │臺灣臺南地方法院檢察署檢察官98年9月 │受訊問人欄：「乙○○」簽名1枚 │臺灣臺南地方法院檢│
│    │15日下午10時35分訊問筆錄            │。                            │察署98年度營偵字第│
│    │                                    │                              │1410號卷第34至46頁│
├──┼──────────────────┼───────────────┼─────────┤
│ 29 │98年9月15日證人結文1紙              │證人簽名欄：「乙○○」簽名1枚 │臺灣臺南地方法院檢│
│    │                                    │。                            │察署98年度營偵字第│
│    │                                    │                              │1410號卷第48頁    │
├──┼──────────────────┼───────────────┼─────────┤
│ 30 │本院98年10月26日下午3時30分起之起訴 │受訊問人欄：「乙○○」簽名1枚 │本院98年度易字第14│
│    │羈押審查之訊問筆錄                  │。                            │56號卷1第17至23頁 │
├──┼──────────────────┼───────────────┼─────────┤
│ 31 │臺灣臺南地方法院98年10月26日NO2894號│被告指印欄：「乙○○」指印共5 │本院98年度易字第14│
│    │押票（審判中羈押）                  │枚（第1聯至第5聯各1枚）。     │56號卷1第28頁     │
├──┼──────────────────┼───────────────┼─────────┤
│ 32 │臺灣臺南看守所收容人物品保管分戶卡  │1.衣服欄：「乙○○」指印1枚   │本院99年度易字第68│
│    │（編號：564）                       │2.褲子欄：「乙○○」指印1枚   │號卷第41頁及背面  │
│    │                                    │3.手鐲鍊欄：「乙○○」指印1枚 │                  │
│    │                                    │4.收容人簽名欄：「乙○○」簽名│                  │
│    │                                    │  2枚、指印1枚。              │                  │
├──┼──────────────────┼───────────────┼─────────┤
│ 33 │臺南看守所受刑人在押人或受保安處分人│申請人姓名欄：「乙○○」指印1 │本院99年度易字第68│
│    │子女照顧協助調查表                  │枚。                          │號卷第42頁        │
├──┼──────────────────┼───────────────┼─────────┤
│ 34 │臺灣臺南看守所98年10月27日資料表    │簽收欄：「乙○○」簽名、指印各│本院99年度易字第68│
│    │                                    │1枚。                         │號卷第43頁        │
├──┼──────────────────┼───────────────┼─────────┤
│ 35 │臺灣臺南看守所新收（借提還押）被告收│1.外傷紀錄欄：「乙○○」指印2 │本院99年度易字第68│
│    │容留置收容人內外傷紀錄表（入所時間98│  枚                          │號卷第44頁        │
│    │年8月28日）                         │2.自述欄：「乙○○」指印2枚   │                  │
│    │                                    │3.本人認證欄：「乙○○」簽名、│                  │
│    │                                    │  指印各1枚                   │                  │
├──┼──────────────────┼───────────────┼─────────┤
│ 36 │臺灣臺南看守所收容人入所前身體健康調│1.簽名欄：「乙○○」簽名1枚   │本院99年度易字第68│
│    │查狀況自述登記簿（入所時間98年8月28 │2.捺印欄：「乙○○」指印1枚   │號卷第45頁        │
│    │日）                                │                              │                  │
└──┴──────────────────┴───────────────┴─────────┘

司法院資訊處製作；財團法人民間司法改革基金會備份。
